---
title: "Algoritma FP-Growth dengan R"
date: "`r Sys.Date()`"
author: Tantri Novita Sari-Institut Teknologi Statistika dan Bisnis Muhammadiyah
output:
  rmdformats::readthedown:
    self_contained: true
    thumbnails: true
    lightbox: true
    gallery: false
    highlight: tango
bibliography: references.bib
---

```{=html}
<style>
body{
text-align: justify}
</style>
```
```{r setup, include=FALSE}
knitr::opts_chunk$set(echo = TRUE)
```

# Algoritma FP-Growth

## Definisi
FP-Growth adalah salah satu alternatif algoritma yang dapat digunakan untuk menentukan himpunan data yang paling sering muncul (frequent itemset) dalam sebuah kumpulan data (Indah Mulia Sari : 2013).

FP-Growth adalah algoritma pencarian frequent item sets yang didapat dari FP-tree dengan menjelajahi tree dari bawah menuju ke atas (Tan, Steinbach, & Kumar, 2004).

FP-growth adalah salah satu alternatif algoritma yang dapat digunakan untuk menentukan himpunan data yang paling sering muncul (frequent itemset) dalam sebuah kumpulan data. FP-growth menggunakan pendekatan yang berbeda dari paradigma yang digunakan pada algoritma Apriori (Sensuse, 2012).

FP-Growth adalah algoritma pencarian frequent itemsets yang didapat dari FP-tree (Rama Novta Miraldi, 2014).

Jadi dapat disimpulkan bahwa FP-Growth adalah salah satu algoritma yang digunakan untuk mencari himpunan data yang sering muncul dari sekumpulan data, dengan menggunakan cara pembangktan stuktur data Tree. 

## Tujuan
Tujuan dari algoritma FP-Growth adalah sama dengan Apriori yaitu mencari Association Rules (hubungan antar item di dalam sebuah dataset yang telah ditentukan)

## Kelebihan Algoritma FP-Growth
FP-Growth merupakan algoritma yang lebih baik dibandingkan dengan algoritma apriori dikarenakan algoritma apriori yang memakan waktu saat menentukan kandidat itemset dan membaca database yang berulang-ulang, sedangkan FP-Growth hanya membaca database satu kali saat pembuatan FP-Tree dan menggunakan kandidat itemset dalam proses pembentukan frequent pattern.

# Tahapan Algoritma FP-Growth

1. Siapkan Dataset
2. Pengurutan berdasarkan nilai frekuensi kemunculan item yang terbesar
3. Membentuk FP-tree 
4. Membentuk Conditional Pattern Base
5. Membentuk Conditional FP-tree
6. Membentuk Frequent Pattern Generated
7. Mencari frequency 2 Itemset
8. Mencari Support 2 Itemset
9 Mencari Confidance 2 Itemset

# Eksperimen Algoritma

## library
```{r eval=FALSE}
library(tidyverse) # helpful in Data Cleaning and Manipuulation
library(arules) # Mining Association Rules and frequent Itemsets
library(arulesViz) # Visualizing Association Rules and requent Itemsets
library(gridExtra) # Low-Level functions to create graphical objects
library(ggthemes) #For cool themes like fivethirtyeight
library(dplyr) # Data Manipulation
library(readxl) #Read Excel Files in R
library(plyr) # Tools for Splitting, Applying and Combining Data
library(ggplot2) # Create grapics and chart
library(knitr) # Dynamic Report generation in R
library(lubridate) # Easier to work with dates and times
library(kableExtra) # construct complex tables and customize styles
library(RColorBrewer) # color schemes for plotting

```

## Data Preparation

```{r eval=FALSE}
Online_Retail <- read_excel("C:/Users/Windows 10/Downloads/Online Retail.xlsx")
Online_Retail <- Online_Retail[complete.cases(Online_Retail),] # will clean up the non missing values.
```
Let's get an idea of what we're working with

```{r eval=FALSE}
glimpse (Onine_Retail)
```


# Referensi

